臺灣嘉義地方法院民事裁定
111年度監宣字第168號
聲  請  人  陳秋燕  



相  對  人  蕭郎    






關  係  人  蕭佑忠  

            蕭龍三  

上列聲請人聲請監護宣告事件，本院裁定如下：
    主      文
一、宣告蕭郎（男，民國○○○年○○月○○日生，身分證統一編號：Ｚ
    ○○○○○○○○○號）為受監護宣告之人。
二、選定陳秋燕（女，民國○○○年○月○○日生，身分證統一編號：
    Ｚ○○○○○○○○○號）為受監護宣告之人之監護人。
三、指定蕭佑忠（男，民國○○○年○月○日生，身分證統一編號：Ｚ
    ○○○○○○○○○號）為會同開具財產清冊之人。
四、聲請費用新臺幣壹仟元由受監護宣告之人蕭郎負擔。
    理      由
一、聲請意旨略以：聲請人為相對人之配偶，相對人有不能為意
    思表示或受意思表示或不能辨識其意思表示效果之情形，為
    此依民法第14條、第1110條、第1111條及家事事件法第164 
    條之規定，聲請宣告相對人為受監護宣告之人，並選定聲請
    人為相對人之監護人，暨指定關係人蕭佑忠為會同開具財產
    清冊之人等語。
二、對於因精神障礙或其他心智缺陷，致不能為意思表示或受意思表示，或不能辨識其意思表示之效果者，法院得因本人、配偶、四親等內之親屬、最近一年有同居事實之其他親屬、檢察官、主管機關、社會福利機構、輔助人、意定監護受任人或其他利害關係人之聲請，為監護之宣告，民法第14條第1項定有明文。　　　　　　　　　　　
三、經查，聲請人主張之前揭事實，已據其提出戴德森醫療財團
    法人嘉義基督教醫院診斷證明書、身心障礙證明（中度）影
    本、戶籍謄本及親屬系統表為憑。又本院審驗相對人之精神
    及心智狀況，在鑑定人面前點呼相對人，相對人對叫喚有反
    應，訊問相對人下列問題，其回答：「（指關係人蕭龍三，
    這是誰？）我兒子」、「（這是哪裡？）埤子頭」、「（現
    在總統是誰？）太簡單了，鄭秀英」等語；並斟酌戴德森醫
    療財團法人嘉義基督教醫院醫師趙星豪所為之鑑定結果，認
　　根據病歷記錄及相對人家人陳述，相對人因陳舊性腦中風及
    攝護腺腫瘤併腎臟衰竭，導致認知功能及言語理解表達能力
    出現重度障礙，日常生活完全無法自理，目前已安置於護理
    之家接受照護，相對人在鑑定時雖然意識清醒，對叫喚及問
    話尚可回應，但注意力不佳，回應相當侷限。相對人之簡易
    智能測驗結果7分，在多項認知功能上均有明顯缺損，臨床
    失智評估上已達重度失智程度，相對人之日常生活完全需他
    人照護，且已無法處理任何社會事務，故認相對人因其心智
    缺陷，雖能為意思表示及受意思表示，但已不能辨識意思表
    示之效果等語，有本院111年8月24日之勘驗筆錄、該醫院精
    神鑑定報告書附卷可稽。綜上，堪認相對人確因其他心智障
    礙，致不能為意思表示或受意思表示，或不能辨識其意思表
    示之效果等情為真，故本件聲請為有理由，爰依上揭規定，
    宣告相對人為受監護宣告之人。
四、按受監護宣告之人應置監護人。法院為監護之宣告時，應依
    職權就配偶、四親等內之親屬、最近一年有同居事實之其他
    親屬、主管機關、社會福利機構或其他適當之人選定一人或
    數人為監護人，並同時指定會同開具財產清冊之人。法院選
    定監護人時，應依受監護宣告之人之最佳利益，優先考量受
    監護宣告之人之意見，審酌一切情狀，並注意下列事項：（
    一）受監護宣告之人之身心狀態與生活及財產狀況。（二）
    受監護宣告之人與其配偶、子女或其他共同生活之人間之情
    感狀況。（三）監護人之職業、經歷、意見及其與受監護宣
    告之人之利害關係。（四）法人為監護人時，其事業之種類
    與內容，法人及其代表人與受監護宣告之人之利害關係。民
    法第1110條、第1111條第1項及第1111條之1分別定有明文。
    查本件相對人既為監護之宣告，已如上述，自應依上開規定
    為其選定監護人及指定會同開具財產清冊之人。本院審酌聲
    請人願意擔任受監護宣告人之監護人，關係人蕭佑忠願意擔
    任會同開具財產清冊之人，相對人其餘子女亦均表同意，有
    戶籍謄本、同意書及本院訊問筆錄附卷為憑；併參聲請人、
    關係人蕭佑忠與相對人分別為夫妻、父子關係，彼此間應具
    有一定之信賴感及依附感，堪信由聲請人擔任相對人之監護
    人，及由關係人蕭佑忠擔任會同開具財產清冊之人，應符合
    相對人之最佳利益，爰裁定如主文第2、3項所示。
五、又依民法第1113條準用同法第1099條、第1099條之1 規定，
    於監護開始時，監護人陳秋燕對於受監護宣告人即相對人之
    財產，應會同蕭佑忠於2個月內開具財產清冊，並陳報法院
　　，於此之前僅得對受監護人財產為必要之管理，併此指明。
六、依家事事件法第164條第2項，裁定如主文。

中　　華　　民　　國　　111 　年　　9 　　月　　16　　日
               家事法庭  法　　　官  黃仁勇           
以上正本係照原本作成。
如對本裁定抗告，須於裁定送達後10日之不變期間內，向本院提
出抗告狀，並繳納抗告費新臺幣1,000元。
中　　華　　民　　國　　111 　年　　9 　　月　　16　　日
                         書　記　官　劉哲瑋